【裁判字號】    97,審易,882
【裁判日期】    970725
【裁判案由】    竊盜
【裁判全文】
臺灣桃園地方法院刑事判決             97年度審易字第882號
公  訴  人  臺灣桃園地方法院檢察署檢察官
被      告  乙○○
上列被告因竊盜案件，經檢察官提起公訴（97年度偵字第7106號
），被告於準備程序中為有罪之陳述，經告知簡式審判程序之旨
，並聽取當事人之意見後，本院裁定改行簡式審判程序，茲判決
如下：
    主  文
乙○○攜帶兇器竊盜，累犯，處有期徒刑捌月，扣案之自製Ｌ型
一字扳手壹組沒收；又攜帶兇器竊盜，累犯，處有期徒刑柒月，
扣案之自製Ｌ型一字扳手壹組沒收。應執行有期徒刑壹年壹月，
扣案之自製Ｌ型一字扳手壹組沒收。
    事  實
一、乙○○前於民國90年間因偽造貨幣案件，經本院以90年度訴
    字第269 號判決判處有期徒刑3 年1 月，上訴後，經臺灣高
    等法院以90年度上訴字第4095號判決駁回上訴，再上訴後，
    經最高法院以91年度台上字第2917號判決駁回上訴確定；復
    於同年間因贓物案件，經本院以91年度易字第229 號判決判
    處有期徒刑2 月確定，與上開有期徒刑3 年1 月並經本院以
    92年度聲字第104 號裁定應執行有期徒刑3 年2 月確定；又
    於93年間因洗錢防制法案件，經本院以93年度桃簡字第1755
    號判決判處有期徒刑3 月確定，與上開有期徒刑3 年2 月接
    續執行，於94年12月29日縮刑期滿執行完畢（於本案構成累
    犯）。詎仍不知悔改，復意圖為自己不法之所有，分別(一)於
    97年2 月25日晚間7 時許，在桃園縣中壢市○○街38巷5 號
    地下室內，以其所有客觀上足供為兇器使用之自製L 型一字
    板手1 組，撬開機車電門鎖並發動後駛離原地之方式，竊取
    丙○○所有之車牌號碼OAU-575 號重型機車1 輛，得手後供
    己作為代步之用；(二)於97年3 月6 日晚間11時許，在桃園縣
    平鎮市○○路77號壢新醫院停車場內，以其上述客觀上足供
    為兇器使用之自製L 型一字板手1 組，撬開機車電門鎖並發
    動後駛離原地之方式，竊取甲○○持用之車牌號碼MAO-520
    號重型機車1 輛，得手後供己作為代步之用。嗣因他案通緝
    及鍾樹清之供述，於97年3 月6 日晚間11時30分許，在桃園
    縣中壢市○○○路206 巷口為警逮捕查獲，並扣得上開自製
    L 型一字扳手1 組後，始悉上開(一)之竊盜犯行；另於具有偵
    查職權機關尚未發覺其上開(二)之竊盜犯行前，其主動供出其
    上開(二)之竊盜犯行而自首，進而接受本件裁判，始查悉上開
    (二)之竊盜犯行。
二、案經桃園縣政府警察局八德分局報告臺灣桃園地方法院檢察
    署檢察官偵查起訴。
    理  由
一、上揭犯罪事實，業據被告乙○○警詢、偵查及本院審理時均
    坦承不諱，核與證人即被害人丙○○、甲○○證述其上開機
    車遭竊之情節相符，並有證人鍾清樹、黃繼民於警詢時之證
    述，且有贓物認領保管單2 紙及查獲照片4 張在卷可稽，復
    有自製Ｌ型一字扳手1 組扣案可佐，足認被告上揭不利於己
    之任意性自白與事實相符，堪以採信。本件事證明確，被告
    犯行已堪認定，應依法論科。
二、核被告所為，均係犯刑法第321 條第1 項第3 款之攜帶兇器
    竊盜罪。被告2 次竊盜犯行，犯意各別，行為互殊，應予論
    併罰。被告被查獲後，在有偵查職權之機關尚未發覺其上開
    事實欄一、(二)之竊盜犯行前，主動供出其上開事實欄一、(二)
    之竊盜犯行，業據其供承在卷，再觀之全案卷證，查無可資
    證明被告為警查獲時，有足以讓承辦警員對於被告涉犯上開
    事實欄一、(二)之竊盜犯行，客觀上存有合理懷疑之事證，況
    警報告書上對於上述竊盜查辦情況，亦載明係被告帶同警員
    起獲車牌號碼MAO-520 號重型機車等語，其符合自首之要件
    ，應無疑義，是上開事實欄一、(二)之竊盜犯行，爰依刑法第
    62條前段減輕其刑。又被告有事實欄所載之犯罪及科刑執行
    情形，有臺灣高等法院被告前案記錄表足憑，其於5 年內故
    意再犯本案有期徒刑以上之罪，皆為累犯，均應依法加重其
    刑。其併有刑之加重及減輕之犯行，依法先加後減之。爰審
    酌被告素行，貪圖他人財物，而為上開竊盜犯行，其價值觀
    及守法概念有偏差，惟遭竊機車業由被害人領回，所生損害
    非鉅，及其犯罪手段亦非極為惡劣、智識程度、犯後坦承犯
    行之態度等一切情狀，分別量處如主文所示之刑，並定其應
    執行之刑。扣案之自製Ｌ型一字扳手1 組，為被告所供本件
    竊盜犯行所用之物，業據被告供承在卷，爰依法宣告沒收。
    至檢察官雖以被告前有竊盜犯行，業經刑罰處遇仍未能收其
    效，而再犯竊盜罪，足見被告有犯罪之習慣，應有加強矯治
    之必要，請求諭知於刑之執行前令入勞動場所強制工作等語
    。惟查，被告於本件竊盜犯行前，僅於90年間有1 次贓物犯
    行經判刑確定，所受刑事處遇亦屬短期自由刑，實難評估刑
    罰矯治功能已窮，再被告係從大貨車司機，其非無業，有警
    詢筆錄職業欄所載之職業可考，自不合強制工作之立法目的
    ，本院認併執行主文所示刑期，已足資矯正，而無施以強制
    工作之必要，附此敘明。
據上論斷，應依刑事訴訟法第273 條之1 第1 項、第299 條第1
項前段，刑法第321 條第1 項第3 款、第47條第1 項、第62條前
段、第51條第5 款、第38條第1 項第2 款。
本案經檢察官黃珮如到庭執行職務。
中    華    民    國    97    年    7     月    25    日
                      刑事庭  法  官  江振義
以上正本證明與原本無異。
如不服本判決，應於判決送達後10日內向本院提出上訴狀（應附
繕本），其未敘述上訴理由者，應於上訴期間屆滿後20日內補提
理由書狀於本院，上訴於臺灣高等法院。
                              書記官  林韡婷
中    華    民    國    97    年    7     月    25    日
附錄論罪科刑法條：
刑法第321 條第1 項：
犯竊盜罪而有左列情形之一者，處6 月以上5 年以下有期徒刑：
一  於夜間侵入住宅或有人居住之建築物、船艦，或隱匿其內而
    犯之者。
二  毀越門扇、牆垣或其他安全設備而犯之者。
三  攜帶兇器而犯之者。
四  結夥三人以上而犯之者。
五  乘火災、水災或其他災害之際而犯之者。
六  在車站或埠頭而犯之者。


司法院資訊處製作；財團法人民間司法改革基金會備份。
